臺灣屏東地方法院刑事判決　　　　　　　 96年度易字第776號
公　訴　人　臺灣屏東地方法院檢察署檢察官
被　　　告　甲○○
　　　　　　　　　　（另案
上列被告因竊盜案件，經檢察官提起公訴（96年度偵字第5359號
），茲因被告就被訴事實為有罪之陳述，經告知簡式審判程序意
旨，並聽取公訴人及被告之意見後，裁定依簡式審判程序審理，
判決如下：
    主  文
甲○○竊盜，累犯，處有期徒刑陸月；又竊盜，累犯，處有期徒
刑陸月；應執行有期徒刑拾月。
    事  實
一、甲○○有竊盜、詐欺、偽造文書、贓物等多項前案紀錄，最
    近一次係因犯詐欺罪兩案，各經臺灣高等法院臺南分院95年
    度上訴字第1055號判處有期徒刑1 年（臺灣臺南地方法院94
    年度訴字第1278號），及臺灣臺南地方法院95年度簡字第11
    37號判處有期徒刑3 月，分別確定後，於民國96年1 月17日
    入監執行，嗣因適用中華民國96年罪犯減刑條例，經臺灣高
    等法院臺南分院96年度聲減字第62號依序減為有期徒刑6 月
    、15日，應執行有期徒刑6 月又15日，於96年7 月16日出監
    執行完畢。
二、詎其經前開有期徒刑執行完畢仍不知悔悟，於96年7 月16日
    甫獲減刑出監未幾，旋基於意圖為自己不法所有之竊盜犯意
    ，於96年7 月21日上午6 時38分許，至設在屏東縣東港鎮○
    ○路○段206 號之「統一超商」內，自貨架上竊取洋酒3 瓶
    得手後離去；嗣於同日上午8 時15分許，又另起意圖為自己
    不法所有之竊盜犯意，復前往上開同一超商內，自貨架上竊
    取沐浴乳2 瓶、洗髮精2 瓶、牙膏2 條得逞。迄經該超商店
    長乙○○查覺有異，自監視錄影帶查看發現而報警查獲。
三、案經屏東縣警察局東港分局報告臺灣屏東地方法院檢察署檢
    察官偵查起訴。
    理  由
一、前揭犯罪事實，業據被告甲○○於本院審理時自白不諱，並
    經證人即前開超商店長乙○○於警詢中證述綦詳，復有監視
    錄影翻拍照片4 幀在卷可稽，被告甲○○自白竊盜，堪認與
    事實相符。其犯罪事證已臻明確，應依法論科。
二、核被告甲○○前開2 次在超商內行竊之行為，均係犯刑法第
    320 條第1 項竊盜罪。按刑罰法規所規定之特定犯罪，僅就
    行為人主觀上須具備對於法條規定各該構成要件之「認識」
    及「意欲」（即構成要件之「知」與「欲」），其主觀不法
    構成要件即已該當，至其動機何在，或個案中誘發多次行為
    之共同主觀意向聯繫（如概括、整體犯意等）為何，要非所
    問，被告甲○○上開2 次竊盜犯行，既均具備完整並可獨立
    區隔之主、客觀不法構成要件，應各自成立並論以數罪分論
    併罰之。又其前因犯詐欺罪兩案，各經臺灣高等法院臺南分
    院95年度上訴字第1055號判處有期徒刑1 年（臺灣臺南地方
    法院94年度訴字第1278號），及臺灣臺南地方法院95年度簡
    字第1137號判處有期徒刑3 月，分別確定後，於96年1 月17
    日入監執行，嗣因適用中華民國96年罪犯減刑條例，經臺灣
    高等法院臺南分院96年度聲減字第62號依序減為有期徒刑6
    月、15日，應執行有期徒刑6 月又15日，於96年7 月16日出
    監執行完畢，有臺灣高等法院被告前案紀錄表及臺灣屏東地
    方法院檢察署刑案資料查註紀錄表各1 份在卷可按，乃受徒
    刑之執行完畢，5 年以內因故意而再犯本件有期徒刑以上之
    上開2 罪，均應依累犯之規定，加重其刑。
三、爰審酌被告甲○○之年齡、品行、智識能力、犯罪動機、犯
    罪手段、所得財物之價值、對於法益所生侵害之程度，其為
    45年1 月10日出生、受有高職畢業教育程度、務農為業之人
    ，有警詢年籍等資料在卷可稽，於本件犯罪時年51歲，竟不
    知進取，前有多次因犯罪經法院判刑確定並入監執行完畢之
    紀錄，除構成累犯要件部分之執行紀錄，已如前述，不再重
    複評價者外，其前於86年間即因犯竊盜罪，經臺灣高雄地方
    法院86年度易字第355 號判處有期徒刑1 年，緩刑4 年確定
    ，嗣緩刑期間再犯罪，經臺灣高雄地方法院88年度易字第22
    45號判處有期徒刑4 月，與前開緩刑經撤銷之刑，接續執行
    ，於89年4 月21日入監執行，90年3 月6 日假釋出監，旋又
    因詐欺案件，經臺灣高雄地方法院89年度易字第3791號判處
    有期徒刑2 年；因偽造文書、贓物案件，經臺灣臺南地方法
    院90年度易字第1939號判處有期徒刑3 月、3 月確定，並與
    另案犯竊盜罪，經臺灣臺南地方法院91年度易字第619 號判
    處有期徒刑5 月（同判決侵占部分處罰金銀元3,000 元）確
    定之刑，經臺灣臺南地方法院91年度聲字第2028號裁定應執
    行有期徒刑10月，連同前開假釋經撤銷所餘殘刑4 月又4 日
    部分，於91年3 月6 日入監執行，93年3 月11日假釋出監（
    同日入監執行前開罰金易服勞役部分，於93年3 月21日期滿
    ），依指揮書於93年12月10日假釋期滿未經撤銷假釋而執行
    完畢，有臺灣高等法院被告前案紀錄表及臺灣屏東地方法院
    檢察署刑案資料查註紀錄表各1 份在卷可按，甫獲減刑於96
    年7 月16日出監未幾，即再犯本件竊盜犯行，所竊之物復為
    酒類及個人盥洗清潔用品，顯非出於飢寒無奈所為，足徵其
    守法觀念薄弱，素行欠佳，為不勞而獲即竊取他人之物，所
    得雖有限，然對社會秩序及合法正當經營便利商店業者所生
    損害及困擾程度不容輕忽，及其犯罪後於本院審理時已知坦
    認犯行，態度尚可等一切情狀，各量處如附表所示之宣告刑
    ，並定其應執行之刑，以資儆懲。
據上論斷，應依刑事訴訟法第273 條之1 第1 項、第299 條第1
項前段，刑法第320 條第1 項、第47條第1 項、第51條第5 款，
刑法施行法第1 條之1 ，判決如主文。
本案經檢察官許英輝到庭執行職務
中　　華　　民　　國　　96　　年　　10　　月　　11　　日
                  刑事第二庭    法  官　陳松檀
以上正本證明與原本無異。
如不服本判決應於收受本判決送達後10日內向本院提出上訴書狀
，其未敘述上訴理由者，並得於提起上訴後10日內向本院補提理
由書狀（均須按他造當事人之人數附繕本）「切勿逕送上級法院
」
中　　華　　民　　國　　96　　年　　10　　月　　11　　日
                                書記官  林祥玉
附錄本判決論罪之法條：
中華民國刑法第320 條
意圖為自己或第三人不法之所有，而竊取他人之動產者，為竊盜
罪，處五年以下有期徒刑、拘役或五百元以下罰金。
意圖為自己或第三人不法之利益，而竊佔他人之不動產者，依前
項之規定處斷。
前二項之未遂犯罰之。
